臺灣雲林地方法院刑事裁定　　　　　　　100年度聲字第170號
聲　請　人　臺灣雲林地方法院檢察署檢察官
受　刑　人　邱信義
上列聲請人因受刑人數罪併罰有二裁判以上，聲請定其應執行之
刑，本院裁定如下：
    主  文
聲請駁回。
    理  由
一、聲請意旨略以：受刑人邱信義因違反毒品危害防制條例等案
    件，先後經判決確定如附表所載，依刑法第53條、第51條第
    5 款之規定，應定其應執行之刑，爰依刑事訴訟法第477 條
    第1 項規定聲請裁定云云。
二、經查：
(一)、按數罪之宣告刑，得依刑法第51條規定定其應執行刑者，以
    所犯之數罪均在裁判確定前者為限，此觀之同法第50條規定
    甚明。亦即，受刑人犯數罪如均經判決確定者，應將最先判
    決確定之一案找出，再將其他各案內犯罪日期在最先判決確
    定之一案之確定前之各罪，彙為一案以裁定定其應執行刑（
    最高法院96年度臺非字第338 號判決要旨參照）：
１、被告邱信義所犯附表編號１至６案件，經本院以97年度少重
    訴字第1 號判處罪刑。而該判決正本分別於民國97年8 月6
    日及97年7 月30日送達檢察官及辯護人收受，並於97年8 月
    1 日送達被告位於雲林縣斗六市○○里○○街46號之住所，
    因無人收受而寄存於轄區公正派出所，有送達證書3 份附卷
    可稽（本院97年度少重訴字第1 號卷第157 、160 、161 頁
    ）。則上開判決正本於97年8 月1 日寄存送達於公正派出所
    後，經10日後即同年8 月11日發生效力而送達於被告，被告
    之上訴期間乃自97年8 月11日起算10日，扣除在途期間2 日
    ，算至97年8 月23日屆滿，因被告及其辯護人均未提起上訴
    而確定。檢察官就上開判決雖提起上訴，惟其僅就被告被訴
    殺人、收受贓物及販賣第二級毒品部分（殺人、收受贓物部
    分均判決無罪，販賣第二級毒品部分即附表編號７至部分
    ）提起上訴，就被告所犯附表編號１至６之犯行，並未上訴
    ，有臺灣雲林地方法院檢察署檢察官上訴書及上訴理由書各
    1 份可佐（臺灣高等法院臺南分院97年度少上訴字第1054號
    卷第5 頁、第7 頁正面至第9 頁反面），並經本院調閱上開
    卷宗核對無訛。因此，被告所犯附表編號１至６之犯行，業
    經本院於97年7 月25日以97年度少重訴字第1 號判處罪刑，
    並於97年8 月23日確定，檢察官聲請書就附表編號１至６部
    分，認被告此部分之犯行，最後事實審法院、案號、判決日
    期、確定判決法院、案號及判決確定日期分別為「臺南高分
    院」、「97年少上訴1054號」、「97.11.25」、「最高法院
    」、「100 年度台上字第183 號」、「100.1.13（編號４、
    ６分別記載為『10.1.13 』、『11.1.13 』）云云，容有誤
    會，均應予以更正，核先敘明。
2.、因此，本件被告所犯如附表所示各罪，其最先確定之判決係
    附表編號１至６之罪（判決確定日期為97年8 月23日），而
    檢察官聲請對被告定應執行刑之各罪其中編號７至之罪，
    其犯罪日期分別係在「95年11月某日、於4 日後之11月某日
    、95年12月某日、於7 日後之12月某日、96年1 月某日」，
    均在附表編號１至６之罪裁判確定（97年8 月23日）前所犯
    ，符合定應執行刑之要件。至於附表編號之罪，犯罪日期
    在99年7 月13日，係在附表編號１至６之罪裁判確定後所犯
    ，自不符合定應執行刑之要件。
(二)、次按數罪併罰定其應執行之刑者，應由該案犯罪事實最後判
    決之法院檢察官聲請該法院裁定之。此最後判決之法院，自
    以判決時為準，不問其判決確定之先後（最高法院85年度臺
    抗字第289 號判決意旨參照）。再者，刑法第53條應依據刑
    法第51條第5 款之規定，定其應執行之刑者，由該案犯罪事
    實最後判決之法院之檢察官，聲請該法院裁定之，刑事訴訟
    法第447 條第1 項定有明文。倘檢察官所聲請之法院非犯罪
    事實最後判決法院，該法院自無管轄權，法院即應從程序上
    駁回檢察官之聲請（最高法院84年度臺非字第131 號判決意
    旨參照）。而所謂該案犯罪事實最後判決之法院，係指最後
    審理事實諭知罪刑之法院而言，如係上訴不合法之程序判決
    ，即非犯罪事實最後判決之法院（最高法院93年度臺非字第
    160 號判決意旨參照）：
１、查被告所犯附表編號７至之罪，經臺灣高等法院臺南分院
    以97年度少上訴字第1054號判處罪刑，上訴後，經最高法院
    以100 年度臺上字第183 號判決認被告上訴不合法律上程式
    ，以程序判決駁回上訴而確定，有上開各刑事判決書在卷可
    按（本院100 年度聲字第170 號卷第30頁正面至第41頁反面
    ）。揆諸前開說明，被告所犯附表編號７至所示之犯罪事
    實最後判決之法院為臺灣高等法院臺南分院。
２、又本件被告所犯附表編號１至各罪，應合併定一應執行之
    刑，附表編號之罪，則不符合定應執行刑之要件，業如前
    述。而依上開最高法院判決意旨，數罪併罰定應執行刑之法
    院，以最後判決時為準，準此，前開編號１至各罪之最後
    判決日期為97年11月25日（即附表編號７至），判決法院
    為臺灣高等法院臺南分院，故本院對檢察官關於附表編號１
    至之罪之聲請，即無管轄權甚明（至於本院雖為附表編號
    之罪之最後事實審法院，但因附表編號之罪與編號１至
    之各罪不符定應執行刑要件，因此本院亦不得憑此即就編
    號１至各罪定應執行刑，併予敘明）。檢察官以本院為最
    後事實審法院，向本院聲請就附表編號１至之各罪定應執
    行刑，自有未合，應予駁回。
據上論斷，應依刑事訴訟法第220 條，裁定如主文。
中    華    民    國   100    年    3     月    3     日
                  刑事第六庭    法  官  陳美利
以上正本證明與原本無異。
如不服本裁定，應於裁定送達後5 日內向本院提出抗告狀（須附
繕本）。
                                書記官  王秀如
中    華    民    國   100    年    3     月    3     日